【裁判字號】    97,交聲,1495
【裁判日期】    970807
【裁判案由】    聲明異議
【裁判全文】
臺灣高雄地方法院交通事件裁定        97年度交聲字第1495號
原處分機關  高雄市政府交通局
異  議  人
即受處分人  乙○○
上列異議人因違反道路交通管理處罰條例案件，對於高雄市政府
交通局所為之裁決處分（處分案號：高市交裁字第裁32-B000000
00號）聲明異議，本院裁定如下：
    主  文
異議駁回。
    理  由
一、聲明異議意旨略以：異議人即受處分人乙○○於民國97年6
    月2 日上午11時40分許，駕駛車牌號碼YE7-827 號重型機車
    ，在高雄市○○○路與葆禎路口，因闖越紅燈而為警舉發。
    惟異議人當天並無任何闖越紅燈之行為，且舉發地點應係在
    九如四路與西藏路口，爰依法提起異議，請求撤銷原處分云
    云。
二、按汽車駕駛人，行經有燈光號誌管制之交岔路口闖紅燈者，
    處新臺幣1,800 元以上5,400 元以下罰鍰，道路交通管理處
    罰條例第53條第1 項定有明文。又汽車駕駛人有前開第53條
    規定之情形者，除依該條處罰鍰外，並予記違規點數3 點，
    同條例第63條第1 項亦有明文規定。
三、經查：
  (一)異議人於上開時間，駕駛車牌號碼YE7-827 號重型機車，在
    高雄市○○○路與葆禎路口，因闖越紅燈，經員警攔停舉發
    之事實，業據證人即本件舉發員警甲○○於本院調查時證稱
    ：異議人當天在九如四路與葆禎路口闖紅燈，其與副所長看
    見後就在九如四路上將異議人攔下，副所長有告知異議人闖
    紅燈，當時異議人很沈默，沒表示什麼意見就簽收離去等語
    （參本院卷第14、15頁），並有證人甲○○手繪之違規示意
    圖在卷可考（參本院卷第18頁）。本院審酌證人甲○○與異
    議人既不相識，亦無怨隙，實無為了執行取締績效，而任意
    誣指異議人違規之可能。佐以案發當時係光線良好之日間，
    而證人甲○○擔任員警之期間已達23年等情，亦據證人甲○
    ○證述在卷（參本院卷第13頁），顯見其執勤經驗必然熟稔
    ，是證人係在光線良好之日間，且在發現違規車輛闖越紅燈
    之情形下，心神專注於違規車輛之違規情節而上前攔停，以
    證人為執行交通勤務之專業警察人員，衡情應無發生誤認及
    誤記之危險。參以異議人亦不否認當天為警攔停時，未表示
    任何意見即離去等語（參本院卷第15頁），足認證人甲○○
    上開證述，應可信實。此外，異議人並未具體提出證據，供
    本院調查其異議理由之真實性足使本院動搖前述證人證詞之
    憑信性，其空言否認本件違規事實，尚無足採，其違規行為
    ，應可認定。
  (二)至異議人又辯稱：當天員警攔停地點應係在九如四路與西藏
    路口，並非在九如四路與葆禎路口云云。惟此業據證人甲○
    ○到庭證稱：本件舉發地點確係在九如四路與葆禎路口，至
    於函文內為何會稱在九如四路與西藏路口攔停其不清楚等語
    明確（參本院卷第14頁）。佐以異議人自承當天確實有簽收
    違規舉發單等情以觀，倘舉發地點記載有誤，異議人於簽收
    當下即可命員警更正，然異議人竟未表示任何意見即簽收離
    去，顯見異議人當下對違規地點並不爭執，自不能以其事後
    回到現場發現舉發地點有誤，即遽認員警之舉發違規與事實
    不符。
四、綜上所述，異議人於上開時、地，駕駛車牌號碼YE7-827 號
    重型機車，在高雄市○○○路與葆禎路口，有闖越紅燈之違
    規事實，應可認定，故原處分機關據此並引用道路交通安全
    管理處罰條例第53條第1 項等規定，裁處異議人罰鍰新台幣
    1, 800元，並記違規點數3 點，於法即無不當。本件異議為
    無理由，應予駁回。
五、據上論斷，應依道路交通案件處理辦法第19條，裁定如主文
    。
中    華    民    國    97    年    8     月     7    日
                    交通法庭  法  官  王俊彥
如不服本裁定應於送達後5 日內向本院提出抗告狀。
以上正本證明與原本無異。
中    華    民    國    97    年    8     月    7     日
                              書記官  鄭永媚


司法院資訊處製作；財團法人民間司法改革基金會備份。
